【裁判字號】    92,易,942
【裁判日期】    920804
【裁判案由】    贓物等
【裁判全文】
臺灣臺北地方法院刑事判決                          九十二年度易字第九四二號
    公  訴  人  臺灣臺北地方法院檢察署檢察官
    被      告  甲○○  男  四.
                        治所執行強制戒治中）
右列被告因贓物等案件，經檢察官提起公訴（九十一年度偵字第四○二八號），本院
判決如左：
    主      文
甲○○收受贓物，累犯，處有期徒刑月；又對於公務員依法執行職務時，施強暴，
累犯，處有期徒刑柒月。應執行有期徒刑玖月。
    事      實
一、甲○○前於民國七十八年間，因妨害風化等案件，經最高法院判處有期徒刑八年
    十月十五日確定；又於七十九年間，因偽造文書等案件，經臺灣高等法院判處有
    期徒刑十月確定；前開二案經臺灣高等法院定應執行刑為有期徒刑九年，於八十
    三年十月七日縮短刑期假釋出監，迄八十八年三月二十四日未經撤銷假釋縮刑期
    滿執行完畢。再於八十七年間，因侵占案件，經本院判處有期徒刑四月，臺灣高
    等法院駁回上訴確定，甫於八十九年十二月三十日執行完畢，猶不知悔改。又因
    違反槍砲彈藥刀械管制條例等案件，經臺灣高等法院判處有期徒刑四年五月確定
    ，因未到案執行，經臺灣臺北地方法院檢察署通緝中。為逃避通緝，於九十一年
    一月間某日，在臺北縣新店市○○路之車上，明知林科里所交付之丁○○所有於
    九十年九月間在臺北市○○區○○路遺失，經他人拾獲侵占之中華民國國民身分
    證一張（
    明之贓物，竟予收受並將其上相片除去（毀損部分未據告訴），預備供變造之用
    。嗣於同年二月二十四日上午八時五十分許，駕駛向林科里所借得之車號二Ｎ－
    七五一一號自用小客車行經臺北市○○區○○路三四五巷二三弄口，適臺北市政
    府警察局保安警察大隊第五中隊員警王重和駕駛警車搭載員警戊○○、丙○○執
    行巡邏勤務行經該處，經警以電腦設備查覺甲○○所駕之上開自用小客車係林科
    里之妻乙○○於九十一年二月十四日向警申報失竊之贓車（甲○○所涉竊盜罪嫌
    另經檢察官為不起訴處分，乙○○、林科里涉嫌誣告部分經檢察官另行偵辦中）
    ，丙○○、戊○○遂下車分站甲○○車前、後，並示意其停車熄火接受盤檢，詎
    甲○○因案通緝中，為脫免逮捕，竟於戊○○、丙○○依法對其執行臨檢勤務之
    時，以強行迴車之強暴方式，加速逃逸，並於迴車之際擦撞戊○○、丙○○，致
    其二人跌倒在地，分受有膝蓋破皮之輕微傷害（傷害部分均未據告訴）。王重和
    見狀駕車緊追，並以無線電呼叫警網支援。嗣甲○○駕駛該自用小客車逃逸至臺
    北縣新店市○○路○段、中華路口附近，遭支援前來之警車包圍，甲○○復承繼
    前開犯意，以強行倒車之強暴方式，致擦撞另一姓名不詳員警（傷害部分未據告
    訴），經警對空鳴槍後對甲○○射擊，子彈擊中甲○○左腳趾、左大拇趾等處，
    甲○○負傷下車逃往臺北縣新店市○○路○段六四巷內，經警逮捕，並扣得上開
    丁○○
二、案經臺北市政府警察局信義分局移送臺灣臺北地方法院檢察署檢察官偵查起訴。
    理      由
一、訊據被告甲○○固坦承持有丁○○所遺失之
    駕車逃逸之事實，惟矢口否認有何贓物、妨害公務之犯行，辯稱：伊當時不知丁○○之
    (一)丁○○之
      拾獲侵占乙節，經證人丁○○於警詢中證述屬實，有其警詢筆錄在卷可參，並
      有其領回
      認定。又被告於檢察官偵查中供稱：「（問：丁○○
      拿給我的，我將照片除去，要變造就被查獲」等語（詳偵卷第一○七頁）；於
      本院訊問中復自承：「我知道
      二年六月十二日訊問筆錄）等語，再參以
      不可能輕易交付他人，被告於收受之初，豈有不知該
      之理，其嗣於本院審理中辯稱不知該
      可採。
    (二)被告於九十一年二月二十四日，在臺北市○○區○○路三四五巷二三弄口及臺
      北縣新店市○○路○段、中華路口，因駕贓車遇警臨檢，強行迴車、倒車逃逸
      ，致執行臨檢勤務之員警丙○○、戊○○等受傷之事實，業經證人即在現場執
      行臨檢勤務之臺北市政府警察局保安警察大隊第五中隊員警王重和、丙○○分
      別於檢察官偵查及本院審理中結證屬實，再由被告坦承因通緝中，為免遭逮捕
      ，故於見警臨檢時駕車逃逸，且迴車逃逸當時，確有兩名警員跌倒等語觀之，
      被告確有於警察依法執行臨檢勤務時，以強行迴車及倒車之方式逃逸而施強暴
      ，應堪認定。
    (三)綜上，被告所辯不足採信，其犯行已堪認定，應予依法論科。
二、核被告所為，係犯刑法第三百四十九條第一項收受贓物罪、第一百三十五條第一
    項妨害公務罪。又被告先後妨害公務犯行，其先後各舉動，係於密切接近之時地
    實施，且係侵害同一之法益，各行為之獨立性極為薄弱，依一般社會健全觀念，
    在時間差距上，難以強行分開，無非係欲達同一逃避拘捕目的之接續動作，在主
    觀上顯係基於一貫之犯意，核屬接續犯之性質。所犯上開二罪，犯意各別，行為
    互殊，應予分論併罰。再被告前於七十八年間，因妨害風化等案件，經最高法院
    判處有期徒刑八年十月十五日確定；又於七十九年間，因偽造文書等案件，經臺
    灣高等法院判處有期徒刑十月確定；前開二案經臺灣高等法院定應執行刑為有期
    徒刑九年，於八十三年十月七日縮短刑期假釋出監，迄八十八年三月二十四日未
    經撤銷假釋縮刑期滿執行完畢。再於八十七年間，因侵占案件，經本院判處有期
    徒刑四月，臺灣高等法院駁回上訴確定，甫於八十九年十二月三十日執行完畢等
    情，有臺灣高等法院被告全國前案紀錄表在卷可按，其於有期徒刑執行完畢後，
    五年內再犯本件有期徒刑以上之上開二罪，均為累犯，各應依刑法第四十七條加
    重其刑。爰審酌被告有如事實欄所載之前科，素行不佳，且收受贓物及妨害公務
    之目的均在逃避通緝，犯後復否認犯行，顯無悔意及其犯罪動機、手段、所生危
    害等一切情狀，分別量處如主文所示之刑，並定應執行刑。
據上論斷，應依刑事訴訟法第二百九十九條第一項前段，刑法第三百四十九條第一項
、第一百三十五條第一項、第四十七條、第五十一條第五款，罰金罰鍰提高標準條例
第一條前段，判決如主文。
本案經檢察官陳正芬到庭執行職務
中      華      民      國    九十二    年      八      月      四      日
                                      臺灣臺北地方法院刑事第八庭
                                          法  官  宋  松  璟
右正本證明與原本無異。
如不服本判決，應於判決送達後十日內向本院提出上訴狀（應抄附繕本）。告訴人或
被害人如對於本判決不服者，應具備理由請求檢察官上訴，其上訴期間之計算係以檢
察官收受判決正本之日期為準。
                                          書記官  楊  文  祥
中      華      民      國    九十二    年      八      月      六      日
附錄法條
中華民國刑法第一百三十五條
對於公務員依法執行職務時，施強暴脅迫者，處三年以下有期徒刑、拘役或三百元以
下罰金。
意圖使公務員執行一定之職務或妨害其依法執行一定之職務或使公務員辭職，而施強
暴脅迫者，亦同。
犯前二項之罪，因而致公務員於死者，處無期徒刑或七年以上有期徒刑；致重傷者，
處三年以上、十年以下有期徒刑。
中華民國刑法第三百四十九條
收受贓物者，處三年以下有期徒刑、拘役或五百元以下罰金。
搬運、寄藏、故買贓物或為牙保者，處五年以下有期徒刑、拘役或科或併科一千元以
下罰金。
因贓物變得之財物，以贓物論。


司法院資訊處製作；財團法人民間司法改革基金會備份。
